Minutes et répertoires du notaire Philippe BOISSELET, 13 mai 1523 - octobre 1557 (étude VIII)
Archives nationales
- Minutes de Philippe BOISSELET, 15 avril 1523 - octobre 1557; MC/ET/VIII/35 - MC/ET/VIII/171
  - Minutes. 1545, 7 avril - 1546, 22 avril, 7 avril 1545 - 22 avril 1546; MC/ET/VIII/143; registre. Document détérioré.
    - Bail de maison sise rue Saint-Jean-de-Beauvais, à Robert Estienne, imprimeur libraire., 24 janvier 1546; MC/ET/VIII/143
      bail; Jean-de-Beauvais (rue); Estienne, Robert; imprimeur; libraire
    - Vente par Jacques Maret, laboureur à Lavantaige, paroisse de Villevaudé, à Jehan de Moussy, marchand drapier, bourgeois de Paris., 6 mars 1546; MC/ET/VIII/143
      acte de vente; Maret, Jacques; Moussy, Jehan de; négociant; agriculteur
  - Minutes. 1546, 27 avril - 1547, 9 avril, 27 avril 1546 - 9 avril 1547; MC/ET/VIII/144; registre. Document détérioré.
  - Minutes. 1547, 12 avril - 1548, 31 mars, 12 avril 1547 - 31 mars 1548; MC/ET/VIII/145; registre
    - Acte concernant Jean Fortier, maître sculpteur, demeurant rue de la Vieille-Truanderie., 6 mai 1548; MC/ET/VIII/145
      Fortier, Jean; sculpteur
    - PINSON (Pierre) compagnon tissutier rubannier demeurant rue Saint-Denis, fils de défunts Antoine PINSON, laboureur à Saint-Michel d'Halescourt et d'Adrienne LARNE § Mariage de Pierre PINSON et de Jacqueline NYON., 30 novembre 1607; MC/ET/VIII/145; fol. V/C/IIII/XX/X
      Fichier dit 'général' XVIIe-XVIIIe siècles, par le personnel du Minutier, 1954-1999 ( fichier papier entièrement dématérialisé; voir contexte dans le Plan d’orientation général - Notaires de Paris, guides thématiques du Minutier).
      contrat de mariage; Pinson, Pierre
  - Minutes. 1548, 2 avril - 1549, 18 avril, 2 avril 1548 - 18 avril 1549; MC/ET/VIII/146; registre
    Actes de Philippe Boisselet.
    Nicolas Brahier signe en premier.
    - Devis de charpenterie pour les palles et pieux qui portent et soutiennent les maisons et forges sur le tout du pont aux changeurs., 3 juillet 1548; MC/ET/VIII/146
      devis; Change (pont au)
    - Procuration par les religieuses des Filles Pénitentes à Claude Bézart, faiseur d'images sur papier, demeurant rue Montorgueil, pour recevoir les aumônes qui leur sont faites dans les archevêchés de Lyon, Sens, Bourges et Rouen, moyennant une rémunération de 100 livres tz. par an., 1er octobre 1548; MC/ET/VIII/146
      procuration; Montorgueil (rue); Bézart, Claude
    - Devis de charpenterie pour les pieux qui soutiennent les maisons et forges du pont aux Change., 3 juillet 1549; MC/ET/VIII/146
  - Minutes. 1549, 26 avril - 1550, 24 mars, 26 avril 1549 - 24 mars 1550; MC/ET/VIII/147; registre
  - Minutes. 1550, 12 avril - 1551, 28 mars, 12 avril 1550 - 28 mars 1551; MC/ET/VIII/148; registre
    - Accord, contenance d'un terrain vendu, Argenteuil (Val-d'Oise) Plante., 3 janvier 1551; MC/ET/VIII/148
      Nom, qualité: (M.) Defrize, Louis.
      Profession: laboureur, Argenteuil (Val-d'Oise).
      Domicile: Argenteuil (Val-d'Oise).
      Relations: frère de l'intervenant 4.
      Nom, qualité: (M.) Jablier, Laurent.
      Nom, qualité: (M.) Manchenelle, Laurent.
      Intervenant 4, en deuxième partie:
      Nom, qualité: (Mme ou Mlle) Defrize, Perrette.
      État civil: mariée
      accord
    - Rente, constitution, maison, jardin, Argenteuil (Val-d'Oise) rue Calle., 5 janvier 1551; MC/ET/VIII/148
      Nom, qualité: (M.) Brasseur, Laurent.
      Nom, qualité: (M.) Torques, Jacques.
      Profession: prêtre.
      Domicile: Argenteuil (Val-d'Oise)
    - Vente, terre, Bouvannes, gaigny., 6 janvier 1551; MC/ET/VIII/148
      Nom, qualité: (M.) Henault, Antoine.
      Profession: laboureur, Yerres (Essonne).
      Domicile: Yerres (Essonne).
      Nom, qualité: (Mme ou Mlle) Pilier, Pauline.
      Nom, qualité: (M.) Boursier, Germain (bourgeois de Paris).
      Profession: drapier (marchand), Paris
      acte de vente
    - Rente, transport, maison, dépendances, Sèvres (Hauts-de-Seine) Mère Dieu (la)., 7 janvier 1551; MC/ET/VIII/148
      Nom, qualité: (M.) Berault, Pierre.
      Profession: laboureur de vignes, Sèvres (Hauts-de-Seine).
      Domicile: Sèvres (Hauts-de-Seine).
      Relations: époux de l'intervenant 2, crédirentier(e) de l'intervenant 4.
      Nom, qualité: (Mme ou Mlle) Day, Perrette.
      Relations: sœur de l'intervenant 3, crédirentier(e) de l'intervenant 4.
      Intervenant 3, en première partie:
      Nom, qualité: (M.) Day, Jean.
      Relations: crédirentier(e) de l'intervenant 4.
      Nom, qualité: (M.) Feucher, Jean (ainé).
      Profession: laboureur, Sèvres (Hauts-de-Seine).
      Intervenant 5, en deuxième partie:
      Nom, qualité: (M.) Ronelle, Jean (bourgeois de Paris).
      Profession: marchand, Paris
    - Vente, terre, Colombes (Hauts-de-Seine)., 11 janvier 1551; MC/ET/VIII/148
      Nom, qualité: (M.) Durant, Guillaume.
      Profession: laboureur, Colombes (Hauts-de-Seine).
      Domicile: Colombes (Hauts-de-Seine).
      Nom, qualité: (M.) Guillot, Nicolas (bourgeois de Paris).
    - Bail, étal à poisson, Paris Près la Grosse Tour du Châtelet., 15 janvier 1551; MC/ET/VIII/148
      Nom, qualité: (M.) Presteseille, Jean (bourgeois de Paris).
      Nom, qualité: (Mme ou Mlle) Deluppe, Marie (ainée).
      Profession: marchande publique de poisson de mer, Paris.
      Relations: veuve de l'intervenant 3.
      Nom, qualité: (M.) Picart, Guillaume.
      Profession: boucher (marchand), Paris.
      Domicile: Paris
      bail
    - Bail, maison, terre, Crépy-en-Valois (Oise) Hôtel et Ferme d'Arragon., 16 janvier 1551; MC/ET/VIII/148
      Profession: drapier (marchand), Paris.
      Nom, qualité: (M.) Boutin, Jean.
      Profession: laboureur.
      Domicile: Crépy-en-Valois (Oise)
    - Bail, maison, Paris rue des Prouvaires., 17 janvier 1551; MC/ET/VIII/148
      Nom, qualité: (M.) Thouret, Jean (bourgeois de Paris).
      Profession: epicier (marchand), Paris.
      Nom, qualité: (M.) Duhamel, Jean.
      Profession: docteur regent de la faculte de medecine, Paris
    - Bail, maison, dépendances, Neuilly-sur-Seine (Hauts-de-Seine) Port, ecu de France., 17 janvier 1551; MC/ET/VIII/148
      Nom, qualité: (M.) Mars, Guillaume (jeune).
      Profession: laboureur, Saint-Maur-des-Fossés (Val-de-Marne).
      Domicile: Saint-Maur-des-Fossés (Val-de-Marne).
      Relations: tuteur de l'intervenant 2.
      Nom, qualité: (personne morale) Corbin (hoirs).
      État civil: mineurs.
      Relations: héritiers de l'intervenant 3.
      Nom, qualité: (M.) Corbin, Nicolas.
      Profession: mégissier, Paris.
      Nom, qualité: (M.) Aubery, Claude.
      Profession: marchand, laboureur, Neuilly-sur-Seine (Hauts-de-Seine).
      Domicile: Neuilly-sur-Seine (Hauts-de-Seine) Port
    - Rente, constitution, maison, Paris rue de l'Arbre Sec, près la Croix du Trahot., 20 janvier 1551; MC/ET/VIII/148
      Nom, qualité: (M.) Voose, Jean.
      Profession: procureur au châtelet, Paris.
      Domicile: Paris rue des Prouvaires.
      Nom, qualité: (Mme ou Mlle) Ysiger, Marie.
      Nom, qualité: (Mme ou Mlle) Auger, Madeleine.
      Relations: veuve de l'intervenant 4.
      Nom, qualité: (M.) Fravi (jean).
      Profession: tailleur de robes, Paris.
      Domicile: Paris Fossés Entre Porte Saint-Marcel et Saint-Victor
    - Quittance de rachat, part de rente., 21 janvier 1551; MC/ET/VIII/148
      Nom, qualité: (Mme ou Mlle) Delange, Jeanne.
      Relations: veuve de l'intervenant 2, tante de l'intervenant 3.
      Nom, qualité: (M.) Leconte, Jean (bourgeois de Paris).
      Profession: charpentier (marchand jure), Paris.
      Nom, qualité: (M.) Hervy, Renaud (bourgeois de Paris).
      Profession: mesureur de charbon, Paris.
      Relations: héritier de l'intervenant 4.
      Nom, qualité: (Mme ou Mlle) Brugere, Jeanne.
      État civil: décédée.
      Relations: grand-mère maternelle de l'intervenant 3, crédirentier(e) de l'intervenant 5.
      Nom, qualité: (Mme ou Mlle) Crespin, Etiennette.
      Nom, qualité: (M.) Baudequin, Simon.
      Profession: notaire au châtelet, Paris
      quittance
    - Rente, transport, maison, Paris rue Saint-Denis, le Mortier d'Or., 21 janvier 1551; MC/ET/VIII/148
      Nom, qualité: (M.) Penescher, Pierre (bourgeois de Paris).
      Profession: apothicaire, épicier (marchand), Paris.
      Relations: époux de l'intervenant 2, crédirentier(e) de l'intervenant 3.
      Nom, qualité: (Mme ou Mlle) Depetitboys, Marie.
      Nom, qualité: (M.) Gaillart, Philippe (bourgeois de Paris).
      Profession: aiguilletier (marchand), Paris.
      Nom, qualité: (M.) Mallet, Jean (bourgeois de Paris).
      Profession: mercier (marchand), Paris
    - Rente, transport, maison, Paris rue Montorgueil, image Saint-Pierre., 21 janvier 1551; MC/ET/VIII/148
      Nom: Saint-Germain-L'Auxerrois (chapellenie).
      Domicile: Paris Chapelle Saint-Jean-l'Evangeliste.
      Relations: crédirentier(e) de l'intervenant 3
    - Mariage., 23 janvier 1551; MC/ET/VIII/148
      Nom, qualité: (Mme ou Mlle) Cheradame, Marie.
      État civil: mineure.
      Relations: fille de l'intervenant 2, fille de l'intervenant 3.
      Nom, qualité: (Mme ou Mlle) Payen, Guillemette.
      Relations: tuteur de l'intervenant 1, veuve de l'intervenant 3.
      Nom, qualité: (M.) Cheradame, Jean.
      Profession: lecteur du roi en l'université, Paris.
      Nom, qualité: (M.) Bue, Etienne.
      Profession: marchand de vin, Paris.
      contrat de mariage
    - Testament., 23 janvier 1551; MC/ET/VIII/148
      Nom, qualité: (Mme ou Mlle) Germain, Catherine.
      Relations: veuve de l'intervenant 2.
      Nom, qualité: (M.) Pellerin, Jacques (bourgeois de Paris).
      Profession: épicier (marchand), Paris
      testament
    - Rente, titre nouvel, vigne, Melun-les-Boulogne (Hauts-de-Seine) Garennes (les)., 24 janvier 1551; MC/ET/VIII/148
      Nom, qualité: (M.) Cybran, François.
      Profession: laboureur, Saint-Cloud (Hauts-de-Seine).
      Domicile: Saint-Cloud (Hauts-de-Seine).
      Nom, qualité: (M.) Depucheaulx, Michel.
      Nom, qualité: (Mme ou Mlle) Fromaiger, Michele.
      Nom, qualité: (M.) Choppin, Claude.
      Profession: chaussetier de France
      titre nouvel
    - Apprentissage, métier chaussetier., 24 janvier 1551; MC/ET/VIII/148
      Nom, qualité: (M.) Gasteau, Jacques.
      État civil: mineur.
      Profession: chaussetier (apprenti).
      Relations: pupille de l'intervenant 2, présenté(e) par l'intervenant 02, fils de l'intervenant 3.
      Nom, qualité: (M.) Saincte-Beufve de, Jean (bourgeois de Paris).
      Profession: marchand de drap de soie, Paris.
      Nom, qualité: (M.) Gasteau, Mathieu (bourgeois de Paris).
      Nom, qualité: (M.) Le Sellier, Jean (bourgeois de Paris).
      Profession: drapier, chaussetier (marchand), Paris
      contrat d'apprentissage
    - Apprentissage, métier tisserand en toiles., 25 janvier 1551; MC/ET/VIII/148
      Nom, qualité: (M.) Marceau, Guillot.
      Profession: tisserand en toiles (apprenti).
      Relations: fils de l'intervenant 2, présenté(e) par l'intervenant 02.
      Nom, qualité: (M.) Marceau, Lyenard.
      Nom, qualité: (M.) Fere, Antoine.
      Profession: tisserand en toiles (maître), Paris.
    - Apprentissage, métier nattier., 26 janvier 1551; MC/ET/VIII/148
      Nom, qualité: (M.) Yvos, Mathurin.
      Profession: nattier (apprenti).
      Relations: fils de l'intervenant 2, présenté(e) par l'intervenant 03.
      Nom, qualité: (M.) Yvos, Jean.
      Domicile: Vrigny (Loiret).
      Nom, qualité: (M.) Danu, Mathurin.
      Profession: marchand, Buc (Yvelines).
      Domicile: Buc (Yvelines).
      Nom, qualité: (M.) Benas de Gonodoys, Octave.
      Profession: nattier (maître), Paris.
    - Rente, quittance de rachat, vigne, Clichy (Hauts-de-Seine) Montmoyen., 26 janvier 1551; MC/ET/VIII/148
      Nom, qualité: (M.) Lerot, François (bourgeois de Paris).
      Profession: mercier (marchand), Paris.
      Nom, qualité: (Mme ou Mlle) Crevecueur de, Marie.
      Nom, qualité: (M.) Potin, Pierre.
      Profession: laboureur, Montmartre (Paris).
      Domicile: Montmartre (Paris)
    - Vente, vigne, Auteuil (Paris) Foims (les)., 26 janvier 1551; MC/ET/VIII/148
      Nom, qualité: (Mme ou Mlle) Lassailly, Françoise.
      Nom, qualité: (M.) Hardy, Toussaint.
      Profession: laboureur, Auteuil (Paris).
      Domicile: Auteuil (Paris).
      Nom, qualité: (M.) Germain, Jean.
      Profession: laboureur, Passy (Paris).
      Domicile: Passy (Paris)
    - Rente, titre nouvel, vigne, Montjaltour (Seine-et-Marne) Grivet., 28 janvier 1551; MC/ET/VIII/148
      Nom, qualité: (Mme ou Mlle) Poussin, Noelle.
      Nom, qualité: (M.) Pinel ou Pynel, Simon.
      Profession: laboureur, Bordeaux-sous-Montjay (Seine-et-Marne).
      Domicile: Bordeaus-sous-Montjay (Seine-et-Marne).
      Nom, qualité: (M.) Pynel, Georges.
      Profession: laboureur, Villevaudé (Seine-et-Marne).
      Domicile: Villevaudé (Seine-et-Marne).
      Intervenant 4, en première partie:
      Nom, qualité: (M.) Boucher, Henry.
      Intervenant 5, en première partie:
      Nom, qualité: (M.) Bonnenfant, Nicolas.
      Intervenant 6, en première partie:
      Nom, qualité: (M.) Aguenin Dit Leduc, Guillaume.
      Intervenant 7, en deuxième partie:
      Relations: veuve de l'intervenant 8, fille de l'intervenant 9, héritier de l'intervenant 9.
      Profession: charpentier (officier juré), Paris.
      Intervenant 9, indirect:
      Nom, qualité: (M.) Delange, Jacques (bourgeois de Paris).
      État civil: décédé
    - Quittance., 29 janvier 1551; MC/ET/VIII/148
      Nom, qualité: (M.) Syonniere, Jean.
      Profession: curé, Fontaines (Yonne).
      Nom, qualité: (M.) Jacob Dit Jacques, Jean.
      Profession: valet de chambre ordinaire du duc de vendomois
    - Rente, titre nouvel, maison, jardin, Paris Faubourg Saint-Denis., 29 janvier 1551; MC/ET/VIII/148
      Nom, qualité: (M.) Oudin, Lucas.
      Profession: boulanger, Paris.
      Domicile: Paris Hors la Porte Saint-Denis.
      Relations: fils de l'intervenant 2.
      Nom, qualité: (M.) Oudin, Jean.
      Domicile: Paris Faubourg Saint-Denis.
      Profession: charpentier (officier juré), Paris
    - Rente, titre nouvel, maison, terres, Chaillot (Paris)., 30 janvier 1551; MC/ET/VIII/148
      Nom, qualité: (M.) Martin, Nicolas.
      Profession: laboureur, Chaillot (Paris).
      Domicile: Chaillot (Paris).
      Nom, qualité: (Mme ou Mlle) Tonneau, Catherine.
      Relations: fille de l'intervenant 5, fille de l'intervenant 6.
      Nom, qualité: (M.) Martin, Jacques.
      Nom, qualité: (Mme ou Mlle) Tonneau, Jeanne.
      Nom, qualité: (M.) Tonneau, Nicolas.
      Relations: époux de l'intervenant 6.
      Nom, qualité: (Mme ou Mlle) Berthault, Marion.
      Nom, qualité: (M.) Quartier, Mathurin (bourgeois de Paris)
    - Rente, transport, vigne, Colombes (Hauts-de-Seine) Chaynes., 31 janvier 1551; MC/ET/VIII/148
      Intervenant 1:
      Nom, qualité: (M.) Blancmouton, Jacques.
      Relations: 1.
      Nom, qualité: (M.) Duchesne, Jean.
      Nom, qualité: (M.) Guillon, Nicolas (bourgeois de Paris).
    - Rente, transport, vigne, Colombes (Hauts-de-Seine) Raillenfons., 31 janvier 1551; MC/ET/VIII/148
      Relations: crédirentier(e) de l'intervenant 2.
      Nom, qualité: (M.) Moreau, Jacques.
    - Rente, titre nouvel, vigne, Cachan (Val-de-Marne) Bruyeres (les)., 31 janvier 1551; MC/ET/VIII/148
      Nom, qualité: (M.) Aubert, Robert (jeune).
      Profession: laboureur, Hay-les-Roses (l') (Val-de-Marne).
      Domicile: Hay-les-Roses (l') (Val-de-Marne).
      Nom, qualité: (Mme ou Mlle) Boncorps, Marion.
      Nom, qualité: (M.) Soyer, Marc.
      Nom, qualité: (Mme ou Mlle) Lamy, Vosin.
      Nom, qualité: (M.) Ledorain, Antoine.
      Nom, qualité: (M.) Roux, Jean.
      Domicile: Asnières (Hauts-de-Seine).
      Nom, qualité: (Mme ou Mlle) Reynaut, Ambroise.
      Relations: veuve de l'intervenant 8.
      Nom, qualité: (M.) Boulard, Pierre.
      Profession: conseiller au Parlement
    - Rente, transport, vigne, Colombes (Hauts-de-Seine) Voie du Bois (la)., 31 janvier 1551; MC/ET/VIII/148
      Nom, qualité: (M.) Garreau, René.
    - Vente, vigne, Saint-Cloud (Hauts-de-Seine) Chamchoins., 1er février 1551; MC/ET/VIII/148
      Nom, qualité: (M.) Allaquin, Pierre.
      Nom, qualité: (Mme ou Mlle) Lescuyer, Catherine.
      Nom, qualité: (M.) Billon, Jean (seigneur de meneroux).
      Profession: conseiller du roi, maître ordinaire en la chambre des comptes
    - Vente, terre, Saint-Cyr-l'Ecole (Yvelines)., 1er février 1551; MC/ET/VIII/148
      Nom, qualité: (M.) Vincent, Pierre.
      Profession: prêtre, etudiant, Paris.
      Domicile: Paris Collège Montaigu.
      Nom, qualité: (M.) Denise, Pierre.
      Profession: marchand, laboureur, Choisy-le-Roi (Val-de-Marne).
      Domicile: Choisy-le-Roi (Val-de-Marne)
    - Bail, vigne, Colombes (Hauts-de-Seine) Vers-le-Bois., 3 février 1551; MC/ET/VIII/148
      Nom, qualité: (M.) Hemon, Etienne.
      Profession: laboureur, Puteaux (Hauts-de-Seine).
      Domicile: Puteaux (Hauts-de-Seine).
      Nom, qualité: (M.) Berthelot, Nicolas.
      Domicile: Puteaux (Hauts-de-Seine)
    - Vente, maison, Montreuil-sous-Bois (Seine-Saint-Denis) rue de Dessoubs., 6 février 1551; MC/ET/VIII/148
      Nom, qualité: (M.) Pepin, Claude.
      Profession: laboureur, Montreuil-sous-Bois (Seine-Saint-Denis).
      Domicile: Montreuil-sous-Bois (Seine-Saint-Denis).
      Nom, qualité: (Mme ou Mlle) Targer, Yenere.
      Nom, qualité: (M.) Cossart, Jean (bourgeois de Paris).
    - Legs, quittance, rente., 6 février 1551; MC/ET/VIII/148
      Nom, qualité: (personne morale) Chapitre de La Paroisse Saint-Germain L'Auxerrois.
      Relations: legataires de l'intervenant 3.
      Nom, qualité: (personne morale) Jouan (hoirs).
      Nom, qualité: (M.) Jouan, Jean.
      Profession: chanoine de saint-germain-l'auxerrois, Paris
    - Quittance., 7 février 1551; MC/ET/VIII/148
      Nom, qualité: (M.) Lefevre, Pascal.
      Profession: laboureur, Courbevoie (Hauts-de-Seine).
      Domicile: Courbevoie (Hauts-de-Seine).
      Relations: tuteur de l'intervenant 3.
      Nom, qualité: (M.) Pillon, Jean.
      Profession: couturier, Nanterre (Hauts-de-Seine).
      Domicile: Nanterre (Hauts-de-Seine).
      Nom, qualité: (M.) Coullon, Jean.
      Relations: beau-fils de l'intervenant 4.
      Nom, qualité: (M.) Desmons, Robert.
      Domicile: Courbevoie (Hauts-de-Seine)
    - Rente, transport, maison, Colombes (Hauts-de-Seine) Près l'Eglise., 9 février 1551; MC/ET/VIII/148
      Nom, qualité: (M.) Lemercier, Denis.
      Profession: laboureur, Gennevilliers (Hauts-de-Seine).
      Domicile: Gennevilliers (Hauts-de-Seine).
      Nom, qualité: (Mme ou Mlle) Hurtault, Guillemette.
      Relations: 01PFE03.
      Nom, qualité: (M.) Durant, Jacques.
      Nom, qualité: (M.) Chanterel.
      Relations: crédirentier(e) de l'intervenant 2, crédirentier(e) de l'intervenant 3.
    - Rente, reconnaissance, maison, terres, Montjay-la-Tour (Seine-et-Marne) Granche (la)., 10 février 1551; MC/ET/VIII/148
      Nom, qualité: (M.) Berthault, Guillaume.
      Domicile: Montjay-la-Tour (Seine-et-Marne) Lagranche.
      Nom, qualité: (M.) Sabre, Pierre.
      reconnaissance
    - Rente, reconnaissance, vigne, Montjay-la-Tour (Seine-et-Marne) Gleizes (les)., 10 février 1551; MC/ET/VIII/148
      État civil: veuve
    - Rente, reconnaissance, maison, Villevaude (Seine-et-Marne) Montjay-la-Tour., 12 février 1551; MC/ET/VIII/148
      Nom, qualité: (personne morale) Perotin (hoirs).
      Nom, qualité: (M.) Delange, Etienne.
      Relations: fils de l'intervenant 3, fils de l'intervenant 4.
      Profession: marchand, Paris.
      Nom, qualité: (Mme ou Mlle) Bruyere, Jeanne.
      État civil: décédée
    - Rente, reconnaissance., 12 février 1551; MC/ET/VIII/148
      Nom, qualité: (M.) Marc, Jean.
      Profession: laboureur, Villevaude (Seine-et-Marne).
      Domicile: Villevaude (Seine-et-Marne) Montjay-la-Tour.
      Nom, qualité: (M.) Marc, Nicolas.
    - Rente, reconnaissance., 12 février 1551; MC/ET/VIII/148
      Nom, qualité: (Mme ou Mlle) Nicaise, Jeanne.
      Nom, qualité: (M.) Houde, Nicolas (bourgeois de Paris).
    - Rente, reconnaissance, maisons, Epinay-Champlatreux (Val-d'Oise) rue Drue., 12 février 1551; MC/ET/VIII/148
      Nom, qualité: (M.) Riochard ou Rochart, Nicolas.
      Profession: manouvrier, Epinay-Champlatreux (Val-d'Oise).
      Domicile: Epinay-Champlatreux (Val-d'Oise).
      Nom, qualité: (M.) Fans, Adrien.
      Profession: laboureur, Fontenay-en-Parisis (Val-d'Oise).
      Domicile: Fontenay-en-Parisis (Val-d'Oise).
      Relations: veuve de l'intervenant 4, veuve de l'intervenant 5.
      Nom, qualité: (M.) Conte, Jean.
      Nom, qualité: (M.) Boisselet, Gilles (bourgeois de Paris).
    - Rente, reconnaissance, maison, vigne, Montjay-la-Tour (Seine-et-Marne)., 12 février 1551; MC/ET/VIII/148
      Nom, qualité: (M.) Botin, Pierre.
      Domicile: Villevaude (Seine-et-Marne).
    - Rente, reconnaissance, maison, terres, Villevaude (Seine-et-Marne) Montjay-la-Tour., 12 février 1551; MC/ET/VIII/148
      Relations: veuve de l'intervenant 3, sœur de l'intervenant 4, tante de l'intervenant 5.
      Domicile: Asnières-sur-Oise (Val-d'Oise) Royaumont.
      Relations: frère de l'intervenant 2.
      Nom, qualité: (M.) Herny, Renaud (bourgeois de Paris).
      Relations: neveu de l'intervenant 2.
      Intervenant 6, en deuxième partie:
      Relations: niece de l'intervenant 2, veuve de l'intervenant 7.
    - Rente, constitution., 12 février 1551; MC/ET/VIII/148
      Nom, qualité: (M.) Derosny, Pierre.
      Profession: laboureur, Charonne (Paris).
      Domicile: Charonne (Paris).
      Nom, qualité: (M.) Coignet, Mathieu.
      Profession: avocat en Parlement
    - Quittance de rachat, rente., 13 février 1551; MC/ET/VIII/148
      Nom, qualité: (M.) Germain, Denis (bourgeois de Paris).
      Relations: frère de l'intervenant 2, héritier de l'intervenant 4.
      Relations: veuve de l'intervenant 3, héritier de l'intervenant 4.
      Nom, qualité: (M.) Pelerin, Jacques (bourgeois de Paris).
      Nom, qualité: (M.) Germain, Guillaume (bourgeois de Paris).
      Profession: batteur d'or et d'argent, Paris.
      Relations: père de l'intervenant 1, père de l'intervenant 2
    - Rente, titre nouvel, terre, Evry (Essonne) Coquibus., 14 février 1551; MC/ET/VIII/148
      Nom, qualité: (M.) Juhier, Pierre.
      État civil: veuf.
      Profession: laboureur, Evry (Essonne).
      Domicile: Evry (Essonne).
      Nom, qualité: (M.) Vugnere de, Pierre (seigneur d'evry).
      Profession: conseiller à la cour des aides, Paris
    - Rente, constitution, maison, Paris rue de la Harpe., 17 février 1551; MC/ET/VIII/148
      Nom, qualité: (Mme ou Mlle) Guerard, Colette.
      Domicile: Paris rue de la Harpe.
      Relations: veuve de l'intervenant 2, veuve de l'intervenant 3.
      Nom, qualité: (M.) Degayette, Jean.
      Profession: barbier chirurgien (maître), Paris.
      Nom, qualité: (M.) Babinet, Nicolas.
      Profession: barbier chirurgien, Paris.
      Nom, qualité: (M.) Coeneveur de, Philibert (bourgeois de Paris)
    - Bail à ferme, terres, Feularde (Seine-et-Marne)., 17 février 1551; MC/ET/VIII/148
      Nom, qualité: (Mme ou Mlle) Turquam, Catherine.
      Nom, qualité: (M.) Le Picart, Renault (seigneur de villevrard).
      Profession: notaire secrétaire du roi.
      Domicile: Neuilly-sur-Marne (Seine-Saint-Denis).
      Nom, qualité: (M.) Chervyn, Olivier.
      Profession: laboureur, Bourron-Marlotte (Seine-et-Marne).
      Domicile: Bourron-Marlotte (Seine-et-Marne)
    - Bail, maison, Mont-Saint-Hilaire (Paris) rue de Carmes, le Miroir., 17 février 1551; MC/ET/VIII/148
      Nom, qualité: (Mme ou Mlle) Charpentier, Marguerite.
      Nom, qualité: (M.) Lafille, Nicole.
      Profession: docteur régent de la faculté de mèdecine, Paris.